最高法院刑事判決　　　　　　　　　 111年度台上字第3696號
上　訴　人　陳義祥
 
 
上列上訴人因違反槍砲彈藥刀械管制條例案件，不服臺灣高等法
院臺南分院中華民國111年5月19日第二審判決（111 年度上訴字
第483號，起訴案號：臺灣臺南地方檢察署110年度偵字第 13998
號），提起上訴，本院判決如下：
    主  文
上訴駁回。
    理  由
一、按刑事訴訟法第377 條規定，上訴於第三審法院，非以判決
    違背法令為理由，不得為之。是提起第三審上訴，應以原判
    決違背法令為理由，係屬法定要件，且必須依據卷內訴訟資
    料為具體之指摘，並足據以辨認原判決已具備違背法令之形
    式者，始屬相當。本件原審綜合全案證據資料，本於事實審
    法院之推理作用，認定上訴人陳義祥有原判決事實欄所載，
    未經許可無故持有如其附表所示具殺傷力之非制式手槍1 把
    、制式子彈28顆、非制式子彈4 顆（下稱本案槍、彈），將
    之藏放在AVG-5108號自用小客車內之犯行，因而維持第一審
    依想像競合之例，從一重論上訴人以槍砲彈藥刀械管制條例
    （下稱槍砲條例）第7條第4項之非法持有非制式手槍罪（累
    犯），量處有期徒刑6 年，併科罰金新臺幣10萬元，並諭知
    罰金易服勞役折算標準及相關沒收之判決，駁回上訴人在第
    二審之上訴，已詳述其憑以認定之證據及理由，核其所為之
    論斷，俱有卷存證據資料可資覆按，從形式上觀察，原判決
    尚無足以影響其判決結果之違背法令情形存在。
二、上訴意旨略以：伊係先經警方依警察職權行使法第6 條、第
    7條、第8條對伊駕駛之交通工具為攔停後，詢問伊是否同意
    搜索，而遭警方搜得本案槍、彈等物品。惟伊係被訴違反槍
    砲條例，難認警方於攔停伊之交通工具時，自車輛外觀、行
    進方式等客觀因素，即可生伊有違反上開條例之合理懷疑。
    伊於警方尚未對伊之持有槍、彈犯行產生合理懷疑前，即同
    意接受搜索，即屬於警方發覺伊持有管制槍械前，主動供出
    伊持有槍械犯行，合於自首之規定。原審卻認為伊不符合自
    首要件，顯有違法等語。
三、惟對於未發覺之罪自首而受裁判者，得減輕其刑，刑法第62
    條第1 項定有明文。又刑法上所謂自首，乃犯人在犯罪未發
    覺前，向該管公務員自行申告犯罪事實而受裁判之謂。原判
    決已說明：上訴人係因駕駛車輛形跡可疑，為警攔停，經警
    徵得其同意後搜索其車輛，發現車內有本案槍、彈後，始向
    警方表示該等物品為其所有，並未於搜索前主動向員警告知
    車內有槍彈之情，有警詢筆錄及警製職務報告可考（見警卷
    第7頁以下，原審卷第101頁）。同意搜索與自首係屬2 事，
    上訴人於警方搜到本案槍、彈後，才向員警坦承此情，顯與
    刑法自首要件不符，自無槍砲條例第18條第1 項前段減免刑
    責規定之適用。已就上訴人何以無上開減、免其刑規定之適
    用，依據卷內資料詳為說明、論述（見原判決第4、5頁），
    核無違誤。上訴意旨並非依據卷內資料具體指摘原判決究有
    如何違背法令之情形，徒就原審採證認事職權之適法行使，
    暨原判決已明確論斷說明之事項再事爭執，顯不足據以辨認
    原判決已具備違背法令之形式。揆之首揭說明，其上訴為違
    背法律上之程式，應予駁回。
據上論結，應依刑事訴訟法第395條前段，判決如主文。
中    華    民    國   111    年    8     月    4     日
                  刑事第四庭審判長法  官  林  立  華  
                                  法  官  謝  靜  恒  
                                  法  官  林  瑞  斌  
                                  法  官  李  麗  珠  
                                  法  官  王  敏  慧
本件正本證明與原本無異
                                  書記官
中    華    民    國   111    年    8     月    8     日